

INFORMATIONS

+221 78 163 36 51 /+221 76 449 86 28 fatoumatasadio84724@gmail.com Niary Tally, Villa 1324, Dakar

28 ans

Mariée - 1 Enfant

LANGUES

Français : Courant Anglais : Débutant

Pulaar: Langue maternelle

COMPÉTENCES

Soft Skills

- 📥 Esprit d'équipe
- Rigoureuse
- Organisée

Hard Skills

- Marketing et vente
- ◆Vente et négociation
- ◆ Conseil clientèle
- Informatique bureautique

CENTRES D'INTÉRÊT



> Découverte et cuisine

■I Sport

Recherches et documentation

Fatoumata SADIO

Conseillère commerciale

PROFIL

Passionnée par la communication et le marketing, je dispose d'une expérience en conseiller clientèle et posséde de très bonnes capacités d'adaptation en milieu professionnel avec de très bonnes qualités relationnelles, une grande capacité d'écoute, d'autonomie et ouverte d'esprit. Ma créativité et mon sens de l'organisation seront mes atouts dans le développement de vos campagnes impactantes. Je suis ambitieuse à l'idée de rejoindre votre entreprise et vous accompagner dans l'atteinte de vos objectifs.

EXPÉRIENCES PROFESSIONNELLES

Assistante chargée de relation client

Sep. 2021 -Nov. 2021

Société Générale Sénégal - Agence Thiès

- Accueil et renseignement de la clientèle physiquement ou par téléphone ;
- Accueil et orientation des clients ;
- Positionnement de compte pour la clientèle ;
- Saisie d'ordre de virement, enregistrement des courriers;
- Assistance front-office, distribution de chéquiers

Agent commercial

Fév. 2021 -Avril 2021

Nestlé - Gloria - Thiès

- Déplacements quotidiens pour émarcher les prospects
- Vente de produits alimentaires
- Conseil et fidélisation des clients
- Gestion d'un portefeuille de client
- Identification des besoins du client et de proposition de solutions adaptées.

EXPÉRIENCES EXTRA SCOLAIRES

Secrétaire Générale de JPCE (Junior Promotion

Mai 2024

Conseil Entreprise)

- Pousser les étudiants à l'entrepreneuriat
- Développer des partenariats avec les entreprises locales afin de permettre l'insertion des jeunes diplômés

FORMATIONS

Gestion de relation client

Mai 2024

Business Communication Center

- Maintien d'une relation de confiance avec un client
- Gestion des interactions entre une entreprise et ses clients
- Technique d'approche et de communication avec un client

Licence en Marketing

2020 - 2021

SUPDECO - Campus Thiès

- Spécialisation en communication, marketing et vente
- Projet de fin d'études sur l'analyse de la fonction de conseiller clientèle des professionnels : cas de la Société Générale Sénégal

Baccalauréat Série L2

Lycée Cheikh Samsdine Aidara - Vélingara

• Enseignement général

2018